臺灣基隆地方法院刑事裁定
111年度單禁沒字第50號
聲  請  人  臺灣基隆地方檢察署檢察官
被      告  朱晨宇


上列聲請人因被告違反毒品危害防制條例案件（110年度毒偵字
第1150號、第1289號、第1291號、第1916號、第1945號、111年
度毒偵字第11號），聲請單獨宣告沒收並諭知銷燬（111年度聲
沒字第37號），本院裁定如下：
    主  文
扣案如聲請書附表編號1至6所示之物，均沒收銷燬之。
    理  由
一、聲請意旨：詳如附件聲請書所載。
二、按違禁物或專科沒收之物得單獨宣告沒收，刑法第40條第2
    項定有明文；又甲基安非他命係毒品危害防制條例第2條第2
    項第2款所定之第二級毒品，依同條例第11條第2項規定，不
    得持有，核屬違禁物，且依同條例第18條第1項前段規定，
    查獲之第一、二級毒品及專供製造或施用第一、二級毒品之
    器具，不問屬於犯罪行為人與否，均沒收銷燬之。
三、經查，被告朱晨宇前因施用第二級毒品甲基安非他命案件，
    經臺灣基隆地方檢察署檢察官以110年度毒偵字第1150號、
    第1289號、第1291號、第1916號、第1945號、111年度毒偵
    字第11號為不起訴處分確定等情，有臺灣高等法院被告前案
    紀錄表、該案之不起訴處分書在卷可參，並經本院核閱相關
    卷宗屬實。上開案件扣案如聲請書附表編號1至6所示之物品
    ，均檢出甲基安非他命成分，此有台灣尖端先進生技醫藥股
    份有限公司毒品原物鑑定實驗室110年7月15日、110年8月18
    日、110年11月15日、110年12月23日毒品證物鑑定分析報告
    共8紙附卷為憑（見110年度毒偵字第1150號第369頁、110年
    度毒偵字第1289號第163頁、110年度毒偵字第1291號第187
    至191頁、110年度毒偵字第1916號第219頁、110年度毒偵字
    第1945號第199頁、111年度毒偵字第11號第165頁），堪認
    前揭扣案物係屬第二級毒品，均核屬違禁物，又盛裝上開甲
    基安非他命之包裝袋，衡情難與毒品完全析離，且無析離之
    實益與必要，應整體視為查獲之毒品。從而，聲請人就聲請
    書附表編號1至6所示之違禁物聲請單獨宣告沒收銷燬，為有
    理由，應予准許。至鑑驗過程中因取樣消耗之毒品，既已滅
    失，自無庸宣告沒收銷燬，附此敘明。
四、依刑事訴訟法第455條之36第2項，毒品危害防制條例第18條
    第1項前段，刑法第40條第2項，裁定如主文。
中　　華　　民　　國　　111 　年　　8 　　月　　30　　日
                  刑事第五庭  法  官      鄭虹眞
以上正本證明與原本無異。
對於本件裁定如有不服，應於收受送達後5日內，向本院提出抗
告書狀，敘述抗告之理由，抗告於臺灣高等法院。
中　　華　　民　　國　　111 　年　　8 　　月　　30　　日
                              書記官      洪幸如
附件：
臺灣基隆地方檢察署檢察官聲請書
                                     111年度聲沒字第37號
                                   110年度毒偵字第1150號
110年度毒偵字第1289號
110年度毒偵字第1291號
110年度毒偵字第1916號
110年度毒偵字第1945號
111年度毒偵字第11號
　　被　　　告　朱晨宇　
一、按違禁物，不問屬於犯罪行為人與否，沒收之；違禁物或專科
    沒收之物得單獨宣告沒收，刑法第38條第1項、第40條第2項
    分別定有明文。次按查獲之第一級、第二級毒品及專供製造
    或施用第一級、第二級毒品之器具，不問屬於犯罪行為人與否
    ，均沒收銷燬之，毒品危害防制條例第18條第1項前段亦定有
    明文。
二、經查，被告朱晨宇基於施用第二級毒品甲基安非他命之犯意
    ，分別於附表所示時間，在附表所示地點，以附表所示方式
    ，施用甲基安非他命各1次之犯行，均業經本署檢察官於民
    國111年2月22日以110年度毒偵字第1150號等為不起訴處分。
    惟扣案如附表所示之物品，均為甲基安非他命，為毒品危害
    防制條例第2條第2項第2款所列之第二級毒品，屬違禁物，有
    台灣尖端先進生技醫藥股份有限公司毒品原物鑑定實驗室11
    0年7月15日、110年8月18日、110年11月15日、110年12月23
    日毒品證物鑑定分析報告各1紙附卷足證，請依首揭法條之
    規定宣告沒收並諭知銷燬。
　　此致
臺灣基隆地方法院
中　　華　　民　　國　 111　　年　　4 　　月　　7 　　日
　　　　　　　　　　　　　　　檢　察　官　陳淑玲

附表
編號 時間 地點 方式 相關案號 扣案物品 鑑定結果 1 110年6月23日早上11時許 基隆市○○區○○○路000號住處 以將甲基安非他命置於玻璃球內加熱燒烤，吸食所產生煙霧之方式 110年度毒偵字第1150號 安非他命1包（驗餘淨重0.001公克） 甲基安非他命 （第369頁） 2 110年7月19日晚間11時許 基隆市○○區○○○路000號住處 以將甲基安非他命置於玻璃球內加熱燒烤，吸食所產生煙霧之方式 110年度毒偵字第1289號 安非他命1包（驗餘淨重0.044公克） 甲基安非他命 （第163頁） 3 110年7月20日上午某時許 基隆市○○區○○○路000號住處 以將甲基安非他命置於玻璃球內加熱燒烤，吸食所產生煙霧之方式 110年度毒偵字第1291號 安非他命3包（驗餘淨重分別為0.262公克、0.648公克、0.836公克） 甲基安非他命 （第187頁至第191頁） 4 110年10月21日下午3時28分許為警採尿回溯96小時內之某時許 不詳 不詳 110年度毒偵字第1916號 安非他命1包（驗餘淨重0.029公克） 甲基安非他命 （第219頁） 5 110年10月26日中午12時30分許為警採尿回溯96小時內之某時許 不詳  不詳  110年度毒偵字第1945號 安非他命1包（驗餘淨重0.053公克） 甲基安非他命 （第199頁） 6 110年12月8日晚間8時7分許為警採尿回溯96小時內之某時許 不詳 不詳 111年度毒偵字第11號 安非他命1包（驗餘淨重0.077公克） 甲基安非他命 （第165頁）